臺灣臺中地方法院民事判決 
                                    110年度豐簡字第521號
原      告  泰安產物保險股份有限公司臺中分公司

法定代理人  林樹鈺  
訴訟代理人  林奕勝  
被      告  黃俊傑  

上列當事人間請求侵權行為損害賠償事件，本院於民國110年12
月1日言詞辯論終結，判決如下：
    主      文
原告之訴駁回。
訴訟費用由原告負擔。
    事實及理由
壹、程序部分：
    被告經合法通知，未於言詞辯論期日到場，核無民事訴訟法
    第386條各款所列情形，應依原告之聲請，由其一造辯論而
    為判決。
貳、實體部分：　　
一、原告主張：被告於民國108年2月27日，駕駛車號000-0000號
    車輛，行經臺中市○○區○○路○段000號前，未注意車前狀況，
    追撞正停等紅燈之原告所承保被保險人徐孟瑜所有之車牌號
    碼000-0000號自用小客車（下稱系爭車輛），造成系爭車輛
    受損（下稱本件車禍）。系爭車輛經送修估價修理費為新臺
    幣（下同）36萬1,381元，爰依保險代位及侵權行為之法律
    關係，提起本件訴訟等語，並聲明：被告應給付原告36萬1,
    381元，及自起訴狀繕本送達被告翌日起至清償日止，按週
    年利率百分之5計算之利息。
二、被告未於言詞辯論期日到場，亦未提出準備書狀作何聲明或
    陳述。
三、得心證之理由：
  ㈠按被保險人因保險人應負保險責任之損失發生，而對於第三
    人有損失賠償請求權者，保險人得於給付賠償金額後，代位
    行使被保險人對於第三人之請求權，但其所請求之數額，以
    不逾賠償金額為限，保險法第53條第1項規定甚明。故保險
    人是代位行使被保險人對於第三人之請求權。若被保險人對
    第三人並無損害賠償請求權，則保險人亦無從代位行使。本
    件原告主張被告駕駛車輛，於上開時地，因未注意車前狀況
    ，追撞系爭車輛，致系爭車輛受損等情，固據提出行車執照
    、理賠計算書、初步分析研判表、現場圖、估價單、車輛維
    修照片等件為證（見本院卷第21至43頁），然被告於警詢時
    陳稱：其並非車號000-0000號車輛之駕駛者，其當是坐在副
    駕駛座玩手機，本件車禍造成其右手無名指及小拇指擦傷，
    AVC-7281號車輛駕駛者為其友人綽號「小隻」陳維振等語（
    見本院卷第71至75頁）。是本件爭點為本件車禍發生時，被
    告是否為AVC-7281號車輛之駕駛者？經查：
  ⒈本院勘驗現場光碟內MOVA9713號檔案（第三台車行車錄影畫
    面），勘驗結果為：「1、播放時間1分28秒 黑色ALTIS車輛
    之車頭撞擊停等紅燈之白色VOLVO車輛後車尾。2、播放時間
    1分29秒至1分40秒。黑色車輛撞擊白色VOLVO車輛後，再往
    右前方滑行輕碰本件行車紀錄影像之第三台車輛車頭。3、
    播放時間1分40秒，黑色ALTIS車輛緩慢後退。黑色ALTIS車
    輛車頭整個凹陷。4、播放時間1分55秒至2分03秒。第三方
    車輛駕駛下車至車前察看，並走至ALTIS車輛駕駛座旁。5、
    播放時間2分03秒時，一個年輕人（下稱甲男）由車內開啟
    黑色ALTIS車輛（依本院卷89頁警卷照片可知車牌號碼為000
    -0000號）副駕駛座車門下車。6、播放時間2分03秒至2分17
    秒之畫面，甲男下車後有稍微在ALTIS車前走動，觀看ALTIS
    車輛受損情形，甲男下半身穿深藍色牛仔褲，上半身穿TSHI
    RT及外套。播放時間2分10秒至11秒，甲男右手提黑色手提
    包，但有特意將無名指及小拇指伸長，並未使用無名指及小
    拇指提黑色手提包。播放時間2分12秒，甲男舉起右手，並
    低頭觀看其右手無名指之傷勢。播放時間2分15秒，甲男關
    上副駕駛座車門。播放時間2分16秒時，甲男再度觀看其右
    手手指。播放時間2分17秒至2分18秒時，甲男甩甩其右手手
    指，擺脫疼痛。播放時間2分19秒至2分21秒，甲男邊走邊自
    外套右側口袋拿出手機。由上述甲男臉部特徵之畫面，本院
    卷165頁被告黃俊傑臉部影像與甲男的特徵較為接近。7、播
    放時間2分17秒：另一年輕人（下稱乙男）由車內開啟黑色A
    LTIS駕駛座車門下車。播放時間2分17秒至2分29秒，乙男有
    稍微在車前走動，乙男行動自如，並無因車禍而受傷。乙男
    下半身穿淺色褲子，上半身穿深色外套，左手持手機。由上
    述影像畫面可知乙男身高不高，身型較為瘦小。本院卷165
    頁被告黃俊傑臉部影像與乙男臉部畫面，較不相同。8、播
    放時間2分30秒至2分39秒，甲男、乙男均離開畫面。9、播
    放時間2分40秒至2分42秒，甲男先出現在畫面，右手持用手
    機講話中左手提著黑色手提袋，甲男先返回黑色ALTIS車輛
    打開副駕駛座車門進入車內拿東西。乙男隨即於2分42秒出
    現在畫面中，左手持手機，右手並未提包包。10、播放時間
    2分42秒至2分50秒，甲男進入車內拿物品，乙男站在副駕駛
    座車門旁等待。11、播放時間2分50秒，甲男關上副駕駛座
    車門，左手持用手機及勾著手提袋，邊講電話邊離開畫面。
    由播放時間2分51秒之畫面，可知甲男身高較乙男高，乙男
    之身型較為瘦小。12、播放時間2分56秒時，乙男打開副駕
    駛座車門，進入車內。甲男於播放時間2分59秒時離開畫面
    。乙男於播放時間2分56秒至3分25秒間均在車內取物品，於
    播放時間3分30秒關上副駕駛座車門，手中出現手提包。由
    播放時間3分37秒可知乙男手中的手提包外側圖案有兩個黃
    色眼睛，與甲男之手提包不同。13、由播放時間3分31秒至3
    分34秒畫面看到從駕駛座下車者之臉部特徵，與本院卷被告
    黃俊傑臉部影像不太像。14、乙男於播放時間3分30秒離開
    畫面。」等情，有勘驗筆錄可佐（見本院卷第175至177頁）
    。
　⒉由上述勘驗結果可知，⑴比對警方所提供被告黃俊傑之臉部影
    像資料（見本院卷第165頁），較接近AVC-7281號車輛副駕
    駛座下車者；與由駕駛座下車者（身型較為瘦小）之影像明
    顯不同。⑵且被告黃俊傑警詢時稱其右手無名指、小拇指受
    傷（見本院卷第71頁），與副駕駛座下車者下車後有觀看其
    右手無名指之傷勢，及甩右手擺脫疼痛之情況相似。故足認
    被告黃俊傑應是由AVC-7281號車輛副駕駛座下車者。⑶而衡
    諸常情，由副駕駛座下車者通常為乘客，由駕駛座下車者通
    常為駕駛者。是被告黃俊傑於警詢時陳稱：AVC-7281號車輛
    並非其駕駛，是綽號小隻的人駕駛等語，應可採信。⑷此亦
    與原告之使用人徐孟瑜警詢時陳稱：下車查看時看見對方有
    2人站立在路旁講話，後來路人跑來跟我說對方有一人離開
    了等語（見本院卷第77頁），情節相符。
　⒊再者，依警方初步分析研判表上，亦認定被告黃俊傑尚未發
    現肇事因素。AVC-7281號車輛駕駛者駕車肇事未依規定處置
    ，駕駛離去，駕駛者不詳（見本院卷第25頁），亦可佐證被
    告黃俊傑並非AVC-7281號車輛之駕駛者，並無所謂過失駕駛
    行為。
  ⒋基上，被告並非AVC-7281號車輛駕駛人，並無所謂過失駕駛
    行為，尚難令其負侵權行為損害賠償責任。從而，被保險人
    徐孟瑜對被告並無侵權行為損害賠償請求權，原告自無從代
    位行使。
四、綜上所述，原告依保險代位、侵權行為之法律關係，請求被
    告給付原告36萬1,381元，及自起訴狀繕本送達翌日起至清
    償日止，按週年利率百分之5計算之利息，為無理由，應予
    駁回。
五、訴訟費用負擔之依據：民事訴訟法第78條。
中　　華　　民　　國　　110 　年　　12　　月　　24　　日
                      臺灣臺中地方法院豐原簡易庭
                                  法　官　高士傑
以上正本係照原本作成。
如不服本判決，應於送達後20日內，向本院提出上訴狀並表明上
訴理由，如於本判決宣示後送達前提起上訴者，應於判決送達後
20日內補提上訴理由書（須附繕本）。如委任律師提起上訴者，
應一併繳納上訴審裁判費。
                                    書記官　蔡伸蔚
中　　華　　民　　國　　110 　年　　12　　月　　24　　日